【裁判字號】    97,裁,1378
【裁判日期】    970221
【裁判案由】    綜合所得稅
【裁判全文】
最  高  行  政  法  院  裁  定
                                     97年度裁字第01378號
上  訴  人  甲○○
被 上訴 人  財政部臺灣省南區國稅局
代  表  人  邱政茂
上列當事人間綜合所得稅事件，上訴人對於中華民國96年2月27
日高雄高等行政法院95年度簡字第380號判決，提起上訴，本院
裁定如下：
    主  文
上訴駁回。
上訴審訴訟費用由上訴人負擔。
    理  由
一、按對於適用簡易程序之裁判提起上訴或抗告，須經本院許可
    ，且該許可以訴訟事件所涉及之法律見解具有原則性者為限
    ，行政訴訟法第235條定有明文。所謂訴訟事件涉及之法律
    見解具有原則性，係指該事件所涉及之法律問題意義重大，
    而有加以闡釋之必要情形而言，如對於行政命令是否牴觸法
    律所為之判斷，或就同類事件所表示之法律見解與其他高等
    行政法院或本院所表示之見解互相牴觸，有由本院統一法律
    上見解或確認其見解之必要情形屬之。查本件上訴人民國92
    年度綜合所得稅結算申報，經被上訴人核定應補徵稅額新台
    幣（下同）28,860元，繳納期間自94年7月11日起至同年月
    20日止，嗣上訴人申請復查，復查決定仍維持原核定，並改
    訂繳納期間自94年11月21日至同年月30日止，復因上訴人逾
    繳納期限30日仍未繳納，被上訴人乃加徵滯納金4,329元，
    併同本稅移送法務部行政執行署台南行政執行處，經核並無
    違誤。且原審判決亦已敘明：被上訴人94年10月28日南區國
    稅法二字第0940074688號復查決定書及隨函檢附之繳款書，
    已於94年11月4日送達於上訴人，並載明「逾期繳納者，每
    逾2日加徵應納稅額百分之一滯納金至30日止」等字樣，而
    為上訴人已能知悉，上訴人於收受系爭繳款書後，未於繳納
    期間繳納應納稅款，且至納期滿仍未繳納，被上訴人乃自94
    年12月1日起加徵應納稅額1%滯納金至94年12月30日滯納期
    滿止，並無不合。上訴人如不服上開滯納金之加徵，至遲應
    於加徵滯納金期限屆滿之翌日起算30日內即95年2月3日前提
    出復查之申請，惟上訴人遲至95年4月3日始提出申請書表示
    不服，已經逾期，洵堪認定。且縱認本件加徵滯納金之處分
    係於95年3月間即上訴人主張以收到台南行政執行處之執行
    命令始發生效力，而可認為上訴人申請復查並無逾期。惟查
    ，現行各稅法均有逾限繳納稅款應加徵滯納金之規定，惟有
    關稅法既無提起訴願而逾限繳納稅款案件得免加徵滯納金之
    例外規定，自仍應依稅捐稽徵法第20條規定加徵滯納金。至
    稅捐稽徵法第38條第3項之規定，其在訴願決定及行政訴訟
    均維持原處分之情形，稽徵機關之重新發單，就本稅而言，
    無非催繳之性質，並不因此變更稽徵機關就復查決定應納稅
    額所訂繳納期限之法律上效力，亦不礙上訴人已經逾限繳納
    之效力。次按原行政處分之執行，除法律另有規定外，不因
    行政救濟而停止。又稅捐稽徵法第39條所明定納稅義務人對
    復查決定應納稅額依法提起訴願者，至多於納稅義務人繳納
    應納稅款半數或提供相當擔保時發生可暫緩移送強制執行之
    效力而已，並不因此變更復查決定所定應納稅額繳款期限之
    效力。上訴人雖對系爭復查決定提起訴願，然並未就應納稅
    額依規定繳納半數或經稽徵機關核准提供擔保，則被上訴人
    不待訴願決定之重新發單，逕將復查決定之應納數額加徵滯
    納金並移送強制執行，與法並無不合。末查上訴人雖稱其已
    提供坐落台南縣善化鎮○○段之不動產為擔保，惟查上開不
    動產並非上訴人依稅捐稽徵法第39條規定提供之擔保，而是
    被上訴人依稅捐稽徵法第24條第1項規定，函請台南縣予以
    辦理禁止處分登記，作為稅捐保全，因而駁回上訴人之訴等
    情甚詳。本件上訴人對於高等行政法院判決上訴，仍執業經
    原審判決詳為論駁事由再事爭執，僅係依其個人主觀之見解
    ，就原審法院證據取捨，認定事實之職權行使，而指摘原判
    決不當，並無其他涉及法律見解具有原則性，而需由本院加
    以闡釋之必要，上訴人提起上訴，不合前揭規定，不應許可
    ，其上訴為不合法，應予駁回。
二、據上論結，本件上訴為不合法，依行政訴訟法第249條第1項
    前段、第104條、民事訴訟法第95條、第78條，裁定如主文
    。
中    華    民    國    97    年    2     月    21    日
                    最高行政法院第一庭
                        審判長法官  鄭  淑  貞
                              法官  黃  本  仁
                              法官  吳  明  鴻
                              法官  鄭  小  康
                              法官  帥  嘉  寶
以  上  正  本  證  明  與  原  本  無  異
中    華    民    國    97    年    2     月    21    日
                              書記官  郭  育  玎


司法院資訊處製作；財團法人民間司法改革基金會備份。
